【裁判字號】    89,自,321
【裁判日期】    891123
【裁判案由】    偽造文書等
【裁判全文】
臺灣板橋地方法院刑事裁定                            八十九年度自第三二一號
    自  訴  人  丁○○
    送達代收人  戊○○
    被      告  乙○○
                甲○○
右列被告因侵占等案件，經自訴人提起自訴，本院裁定如左：
    主  文
自訴駁回。
    理  由
一、按法院或受命法官於自訴案件第一次審判期日前訊問及調查結果，如認為案件有
    刑事訴訟法第二百五十二條至第二百五十四條之情形者，得以裁定駁回其自訴，
    同法第三百二十六條第三項定有明文。
二、自訴意旨詳如自訴狀及補呈證據狀（如附件）。
三、自訴人認被告乙○○、甲○○涉有侵占罪嫌，無非以：被告乙○○於民國（下同
    ）八十年十一月間，經友人戊○○介紹認識自訴人丁○○後，二人進而同居，於
    同居期間，自訴人為期給被告乙○○於結婚後有保障，不必到處租屋，乃於八十
    三年間以分期付款方式，向銀行貸款，以被告乙○○名義購買位於台北縣三峽鎮
    ○○路一三六巷九十九號Ｅ五棟八樓公寓一間，預做二人將來結婚後共同生活之
    所在。惟被告乙○○自八十五年底起即未再與自訴人同居，且被告乙○○竟與其
    父即被告甲○○共同意圖為自己不法之所有，由被告乙○○將前開房地以假買賣
    方式，過戶予被告甲○○，將前開房地侵占入己。因認二人涉有共同侵占罪嫌。
四、按犯罪事實，應依證據認定之，無證據不得推定其犯罪事實，刑事訴訟法第一百
    五十四條定有明文。又認定不利於被告之事實，須依積極證據，苟積極證據不足
    為被告不利之認定時，即應為有利於被告之認定，更不必有何有利之證據，最高
    法院著有三十年上字第八一六八號判例可稽。再且告訴人之告訴，本以使被告受
    刑事訴追為目的，故其陳述是否與事實相符，自應調查其他證據，以資審認，苟
    其所為攻擊之詞，尚有瑕疵，則在此瑕疵未予究明以前，即不能遽採為斷罪之基
    礎，最高法院亦著有六十九年台上字第九六九號判決可稽。
五、訊據被告乙○○、甲○○，均矢口否認有侵占犯行，被告乙○○辯稱：房子係伊
    自己買的，自備款一百多萬元，後來因負擔不起貸款，銀行要拍賣，伊始商請妹
    妹丙○○承受該房地，伊並無與自訴人結婚之意思等語。被告甲○○則辯稱，前
    開房地並未過戶至伊名下等語。經查：依自訴人所指，渠出資以被告乙○○名義
    購買前開房地，係為做為二人婚後共同生活之處所，詎被告乙○○非但未與渠結
    婚，且將前開房地移轉登記予他人，惟被告乙○○已否認該房地係自訴人所出資
    購買，且縱如自訴人所指，該房地之訂約金、過戶費用、自備款等均係由渠支付
    ，亦難認渠購買前開房地予被告乙○○，係將該房地信託於被告乙○○名下，前
    開房地係自訴人所有之物，從而被告乙○○將前開房地移轉他人之行為，亦無侵
    占可言。再查前開房地係八十五年十二月五日，以買賣為由，移轉登記予丙○○
    ，有前開房之土地及建物登記簿謄本在卷可稽，故自訴人認被告乙○○將前開房
    地移轉登記予被告甲○○，認被告甲○○涉有侵占罪嫌，即屬誤會。此外查無其
    他積極證據足認被告二人有何侵占犯行，被告犯罪嫌疑不足，依照首開說明，本
    件自訴應予駁回。
據上論結，應依刑事訴訟法第三百二十六條第三項、第二百五十二條第十款，裁定如
主文。
中      華      民      國    八十九    年     十一     月   二十三     日
                                臺灣板橋地方法院刑事第四庭
                                    法  官  王  敏  慧
右正本証明與原本無異
如不服本裁定應於送達後五日內向本院提出抗告狀
                                    書記官  廖  美  紅
中      華      民      國    八十九    年     十一     月   二十四     日


司法院資訊處製作；財團法人民間司法改革基金會備份。
